【裁判字號】    89,訴,160
【裁判日期】    891011
【裁判案由】    違反槍砲彈藥刀械管制條例
【裁判全文】
臺灣苗栗地方法院刑事判決                          八十九年度訴字第一六號
    公  訴  人  臺灣苗栗地方法院檢察署檢察官
    被      告  甲○○
   指定辯護人  本院公設辯護人  丙○○
右列被告等因違反槍砲彈藥刀械管制條例案件，經檢察官提起公訴（八十九年度偵字
第七八三號），本院判決如左：
    主  文
甲○○未經許可，持有可發射金屬或子彈具有殺傷力之槍砲，累犯，處有期徒刑貳年
陸月，併科罰金新台幣拾萬元，罰金如易服勞役以銀元佰元即新台幣玖佰元折算壹
日。
扣案之改造手槍壹枝（獲案槍枝管制編號為0000000000號）沒收。
    事  實
一、甲○○前於民國八十六年年間，因違反麻醉藥品管理案件，經法院判處有期徒刑
    六月確定，如易科罰金以三百元折算一日，於八十七年一月二日易科罰金執行完
    畢，詎其仍不知悔改，於八十九年一月十五日，在苗栗縣苗栗市新苗里四鄰南光
    十二之一號之住處，發現經不詳姓名之成年人置放之具殺傷力之改造玩具手槍一
    支（即前揭獲案槍枝管制編號為0000000000號），即未經許可，予以
    持有，並將之放置於前揭住處之儲藏室內。其後於八十九年二月九日十四時許，
    經警持搜索票至甲○○前揭住處內，查獲前揭改造玩具手槍一把及不具殺傷力之
    改造子彈成品四顆、半成品四顆、彈頭三顆、工業底火十一顆。
二、案經苗栗縣警察局移送臺灣苗栗地方法院檢察署檢察官偵查起訴。
    理  由
一、訊據被告甲○○固坦承有持有右揭具有殺傷力之改造玩具手槍及不具殺傷力之改
    造子彈成品四顆、半成品四顆、彈頭三顆、工業底火十一顆之行為。唯仍辯稱係
    案外人乙○○放置於伊住處云云。經查，甲○○自白部分之事實，業據甲○○於
    偵審中陳述一致，復有改造之玩具手槍一枝及改造子彈成品四顆、半成品四顆、
    彈頭三顆、工業底火十一顆扣案足資佐證，且前揭扣案之改造玩具手槍及改造子
    彈成品四顆、半成品四顆、彈頭三顆、工業底火十一顆，經檢察官送請內政部警
    政署刑事警察局鑑驗後，認送鑑改造手槍壹枝（獲案槍枝管制編號000000
    0000號）係以仿ＷＡＬＴＨＥＲ廠半自動手槍製之金屬玩具槍換裝土製金屬
    槍管改造而成，機械性能良好，認具殺傷力，另子彈成品四顆，經試射二顆結果
    ，均未能擊發，認不具殺傷力，又改造子彈半成品四顆係土造金屬彈殼，認不具
    殺傷力，另彈頭三顆認均係已擊發之制式口徑０．三吋卡賓槍彈彈頭，具肆條右
    旋來復線，又工業底火十一顆雖具爆發力，惟不具彈頭，認均不具殺傷力。有內
    政部警政署刑事警察局八十九年二月十七日刑鑑字第一七五五一號鑑驗通知書一
    紙附卷可稽。堪認被告前揭自白與事實相符，其此部分犯行，事證明確，犯行洵
    堪認定。至於其辯稱部分，業經證人乙○○到庭證述伊從未至甲○○家中放置任
    何物品，伊亦不知甲○○家中有前揭扣案物品等語屬實，復具被告甲○○自承經
    人告知乙○○曾侵入伊前揭住處，故伊懷疑是乙○○放置前揭扣案物品等語，是
    被告甲○○僅係推測可能是乙○○放置前揭扣案物品，唯又據乙○○否認，應認
    此部分無法證明由何人放置。唯被告犯行已臻明確，此無法證明部分，並不影響
    被告犯行之成立。
二、核被告甲○○所為，係犯槍砲彈藥刀械管制條例第十一條第四項之未經許可持有
    具殺傷力槍砲罪。公訴意旨認被告所為係犯同法第十條第四項之未經許可持有改
    造模型槍罪嫌，惟依卷附刑事警察局鑑驗通知書所載，扣案手槍係由玩具金屬槍
    枝改造而成，再依法務部（八十六）法檢（二）字第０三三一號函意旨，本條例
    （即槍砲彈藥刀械管制條例）之模型槍，係指仿製本條例第四條所定之制式槍枝
    ，而不能發射金屬或子彈之槍枝而言，不包括其他類型之玩具手槍或土製手槍（
    有該函附卷可稽）。是市售各類玩具槍並非模型槍，應屬同法第四條第一項第一
    款其他可發射金屬具有殺傷力之槍枝為是，今公訴意旨認應依同法第十條第四項
    之未經許可持有改造模型槍處斷，尚有未洽，惟起訴事實相同，爰依法變更起訴
    法條，併予敘明。被告甲○○有事實欄所載論罪科刑執行情形，有臺灣高等法院
    被告全國前案紀錄表附卷足稽，其於有期徒刑執行完畢後五年內，再犯有期徒刑
    以上之本罪，為累犯，應依法加重其刑。爰審酌被告持有具殺傷力之槍械，情節
    重大，到庭復飾詞否認犯行，惡性非輕，及其品行、犯罪動機、目的等一切情狀
    ，量處如主文所示之刑，並就併科罰金部分諭知易服勞役之折算標準。又被告雖
    持有具殺傷力之槍械，不過時間非長，且未持扣案之槍械犯案，其持有扣案槍械
    ，顯因輕率所致，其所為情節尚未達應宣告保安處分之程度，復無從認定有刑法
    第九十條所定之情狀，依大法官會議第四七一號解釋，應認尚無須宣告保安處分
    ，附此敘明。
三、扣案改造手槍一枝（獲案槍枝管制編號為0000000000），為違禁物，
    應依法為沒收之宣告。
據上論斷，應依刑事訴訟法第二百九十九條第一項前段、第三百條，槍砲彈藥刀械管
制條例第十一條第四項、大法官會議第四七一號解釋，刑法第十一條前段、第四十七
條、第四十二條第二項、第三十八條第一項第一款，罰金罰鍰提高標準條例第二條，
現行法規所定貨幣單位折算新台幣條例第二條判決如主文。
本案經檢察官林邦樑到庭執行職務
中      華        民      國    八十九    年    十    月      十一      日
                                  臺灣苗栗地方法院刑事庭
                                      審判長法  官  周  淡  怡
                                            法  官  黃  賢  婷
                                            法  官  林  靜  雯
右正本證明與原本無異。
如不服本判決，應於判決送達後十日內向本院提出上訴狀( 應附繕本 )。
                                             書記官   李坤益
中    華    民    國              八十九    年    十    月     十五     日
附錄：
槍砲彈藥刀械管制條例第十一條第四項
槍砲彈藥刀械管制條例第十一條
未經許可，製造、販賣或運輸第四條第一款所稱其他可發射金屬或子彈具有殺傷力之
各式槍砲者，處五年以上有期徒刑，併科新臺幣一千萬元以下罰金。
未經許可，轉讓、出租或出借前項所列槍砲者，處三年以上十年以下有期徒刑，併科
新臺幣七百萬元以下罰金。
意圖供自己或他人犯罪之用，而犯前二項之罪者，處無期徒刑或七年以上有期徒刑，
併科新臺幣一千萬元以下罰金。
未經許可，持有、寄藏或意圖販賣而陳列第一項所列槍砲者，處一年以上七年以下有
期徒刑，併科新臺幣七百萬元以下罰金。
第一項至第三項之未遂犯罰之。


司法院資訊處製作；財團法人民間司法改革基金會備份。
